---
output: html_document
---

```{r setup, include=FALSE}
knitr::opts_chunk$set(echo = TRUE)
```

## Agenda

Recordeu, teniu els materials de classe a: <http://vicpena.github.io/doe>

-   Dijous 20: Lab de dissenys fraccionals

-   Dimarts 25: Resolem examen de prova junts

-   Dijous 27: Examen parcial

A partir de la setmana vinent, tindreu l'Isaac

Avui farem:

-   Dissenys complets $2^k$ : Exemple cardigan

-   Dissenys fraccionals $2^{k-p}$ : Exemple galetes i exemple tub d'escapament

## Exemple: Cardigan

La part davantera d'un jersei cordat està formada per 2 meitats, i cadascuna d'elles està formada al seu torn pel que anomenem cos i tira. La tira és la zona on van allotjats els botons o els traus (segons el costat) i està teixida de manera que és més forta i consistent que el cos.

Tradicionalment, el cos i la tira es teixien per separat i després es cosien, però en l'actualitat hi ha màquines que teixeixen simultàniament, en una mateixa peça, el cos i la tira, amb l'avantatge que s'eliminen operacions en la confecció de la peça.

L'inconvenient és que en tenir la tira diferent tipus de punt, i estar teixida sota altres paràmetres, de vegades resulta ser més llarga o més curta que el cos, de manera que la peça resulta defectuosa.

Per determinar les condicions de teixit de la tira que aconsegueixen que la longitud del cos (LC) i de la tira (LT) siguin iguals, es realitza un disseny $2^3$ amb els següents factors:

-   A: Tipus de tira: Interlock (--) i tubular (+)

-   B: Número d\'agulles: 4 i 10

-   C: Graduació del punto (longitud de la malla a la part interior): 9,0 i 10,8

S\'obtenen els següents resultats, en l\'ordre estàndard de la matriu de disseny:

```{r}
lc = c(67.8, 71.7, 67.6, 77.0, 62.2, 71.6, 71.7, 75.6)
lt = c(62.6, 66.8, 62.6, 71.7, 61.1, 66.8, 70.6, 70.6)
```

Temps que es triga en fer la peça (t, mm:ss): 9:18 9:18 9:17 9:18 12:40 12:39 12:39 12:39

a) Expliqueu com influeixen cadascun dels factors en el temps que triga a teixir-se la peça

**Solució:** Convertim els temps a segons

```{r}
temps = c(9*60+18, 9*60+18, 9*60+17, 9*60+18,
          12*60+40, 12*60+39, 12*60+39, 12*60+39)
```

És un disseny $2^3$. Creem la matriu de disseny amb `FrF2` , afegim la resposta, i fem el Daniel plot. L'únic efecte important és el de la graduació: el procés és molt més lent quan la graduació és "gran".

```{r}
library(FrF2)
disseny = FrF2(nruns = 8, nfactors = 3, 
               factor.names = c("tipus", "agulla", "grad"),
               randomize = FALSE)
dis_temps = add.response(disseny, temps)
DanielPlot(dis_temps)
```

b) Tenint en compte que l'objectiu és que LC = LT (no importa el valor concret que prenguin), indiqueu quina penseu que ha de ser la resposta a analitzar

**Solució:** La diferència LC-LT és una bona opció.

```{r}
dif = lc-lt
```

c) Identifiqueu els efectes importants i expliqueu com influeixen els factors en la resposta.

**Solució:** Creem el disseny amb `dif` com a resposta i mirem el Daniel plot. Identifiquem el tipus, la graduació i la seva interacció com a importants.

```{r}
dis_dif = add.response(disseny, dif)
DanielPlot(dis_dif)
```

Fem la taula ANOVA i veiem que tot és significatiu.

```{r}
mod_dif = aov(dif ~ tipus + tipus*grad + grad, dis_dif)
summary(mod_dif)
```

Mirem el gràfic d'efectes i la taula d'efectes estimats

```{r}
emmip(mod_dif, tipus ~ grad)
```

```{r}
emmeans(mod_dif, ~ grad*tipus)
```

Hi ha una clara interacció. L'efecte de la graduació depèn clarament del tipus.

d) En cas que poguéssiu continuar l'experimentació, indiqueu com ho faríeu.

**Solució:** Donat que la graduació és una variable numèrica, intentaria seguir pujant el seu valor per veure si trobem una diferència de 0. Fixaríem el tipus a "Interlock".

e) Es pot aconseguir l'objectiu que LC = LT? És possible aconseguir-ho amb un temps de teixit inferior a 10 minuts? Raoneu la resposta.

**Solució:** No ho podem saber segur... Res no ens garanteix que, si seguim pujant la graduació, la diferència baixarà fins a 0. Donat l'efecte de la graduació sobre la resposta descrit a la primera part, sembla poc probable que trobem LT = LC amb un temps de teixit inferior a 10 minuts.

## Exemple: Galetes

**Variable resposta:** com de bones són les galetes, en una escala de 0 a 10

**Factors:**

-   Mantega: 10g o 15g

-   Sucre: mitja tassa o una tassa sencera

-   Llevat: mitja cullerada o una sencera

-   Temps de cocció: 12min o 16min

4 factors, però només s'han fet 8 experiments: disseny $2^{4-3}$

Primer, creem la matriu de disseny amb `FrF2`:

```{r}
design = FrF2(nruns = 8, nfactors = 4, 
              factor.names = c("mantega", "sucre", "llevat", "temps"),
              randomize = FALSE)

aliasprint(design)
```

És un disseny de resolució IV: hi ha interaccions de dos factors que estan confoses entre elles

Afegim la resposta

```{r}
nota =  c(2, 4, 5, 7, 2, 4, 5, 7)
design = add.response(design, nota)
DanielPlot(design)
```

Sembla que l'efecte del sucre i la mantega són importants. No hi ha interaccions que destaquin al gràfic.

Ajustem el model amb mantega i sucre:

```{r}
mod = aov(nota ~ sucre + mantega, design)
summary(mod)
```

Efectes significatius de sucre i mantega. Podem mirar residus. La primera observació sembla ser una mica outlier, però la resta està bé.

```{r}
par(mfrow = c(1,2))
plot(mod, 1:2)
```

```{r}
emmip(mod, sucre ~ mantega)
emmeans(mod, ~ sucre + mantega)
```

Sembla que com més mantega i sucre, millor. Podríem continuar investigant afegint més sucre i mantega.

## Exemple: Tub d'escapament

7 factors poden influir el diàmetre d'un tub d'escapament.

L'empresa només pot fer 8 experiments per raons de pressupost.

Van fer un disseny $2^{7-3}$.

Creem la matriu de disseny i afegim la resposta

```{r}
design = FrF2(nruns = 8, nfactors = 7, randomize = FALSE)
y = c(34.6, 46.3, 48.6, 44.9, 49.7, 34.0, 46.5, 49.0)
design = add.response(design, y)
```

Mirem els patrons de confusió

```{r}
aliasprint(design)
```

És un disseny de resolució III: hi ha efectes principals confosos amb interaccions de 2 variables.

Fem el Daniel plot

```{r}
DanielPlot(design)
```

B, E i G estan marcades com a variables importants.

-   B està confosa amb AD, CF, i EG

-   E està confosa amb AC, BG, i DF

-   G està confosa amb AF, BE, i CD

Què fem?

-   Podria ser que els efectes importants siguin B, E i G.

-   També podria ser raonable els models B + E + BE, B + G + BG, E + G + BE

Conclusió: sembla que els factors B, E i G són els més importants. Seria bo fer un disseny complet $2^3$ amb aquests factors i veure què passa.
