---
output: html_document
---

```{r setup, include=FALSE}
knitr::opts_chunk$set(echo = TRUE)
```

## Agenda

Recordeu, teniu els materials de classe a: <http://vicpena.github.io/doe>

-   Dijous 20: Lab de dissenys fraccionals

-   Dimarts 25: Resolem examen de prova junts

-   Dijous 27: Examen parcial

A partir de la setmana vinent, tindreu l'Isaac

Avui farem:

-   Dissenys complets $2^k$ : Exemple cardigan

-   Dissenys fraccionals $2^{k-p}$ : Exemple galetes i exemple tub d'escapament

## Exemple: Cardigan

La part davantera d'un jersei cordat està formada per 2 meitats, i cadascuna d'elles està formada al seu torn pel que anomenem cos i tira. La tira és la zona on van allotjats els botons o els traus (segons el costat) i està teixida de manera que és més forta i consistent que el cos.

Tradicionalment, el cos i la tira es teixien per separat i després es cosien, però en l'actualitat hi ha màquines que teixeixen simultàniament, en una mateixa peça, el cos i la tira, amb l'avantatge que s'eliminen operacions en la confecció de la peça.

L'inconvenient és que en tenir la tira diferent tipus de punt, i estar teixida sota altres paràmetres, de vegades resulta ser més llarga o més curta que el cos, de manera que la peça resulta defectuosa.

Per determinar les condicions de teixit de la tira que aconsegueixen que la longitud del cos (LC) i de la tira (LT) siguin iguals, es realitza un disseny $2^3$ amb els següents factors:

-   A: Tipus de tira: Interlock (--) i tubular (+)

-   B: Número d\'agulles: 4 i 10

-   C: Graduació del punto (longitud de la malla a la part interior): 9,0 i 10,8

S\'obtenen els següents resultats, en l\'ordre estàndard de la matriu de disseny:

```{r}
lc = c(67.8, 71.7, 67.6, 77.0, 62.2, 71.6, 71.7, 75.6)
lt = c(62.6, 66.8, 62.6, 71.7, 61.1, 66.8, 70.6, 70.6)
```

Temps que es triga en fer la peça (t, mm:ss): 9:18 9:18 9:17 9:18 12:40 12:39 12:39 12:39

a) Expliqueu com influeixen cadascun dels factors en el temps que triga a teixir-se la peça

**Solució:** Convertim els temps a segons

```{r}
temps = c(9*60+18, 9*60+18, 9*60+17, 9*60+18,
          12*60+40, 12*60+39, 12*60+39, 12*60+39)
```

És un disseny $2^3$. Creem la matriu de disseny amb `FrF2` , afegim la resposta, i fem el Daniel plot. 

```{r}
library(FrF2)
disseny = FrF2(nruns = 8, nfactors = 3, 
               factor.names = c("tipus", "agulla", "grad"),
               randomize = FALSE)
dis_temps = add.response(disseny, temps)
DanielPlot(dis_temps)
```

b) Tenint en compte que l'objectiu és que LC = LT (no importa el valor concret que prenguin), indiqueu quina penseu que ha de ser la resposta a analitzar

**Solució:**

c) Identifiqueu els efectes importants i expliqueu com influeixen els factors en la resposta.

**Solució:** 

d) En cas que poguéssiu continuar l'experimentació, indiqueu com ho faríeu.

**Solució:** 

e) Es pot aconseguir l'objectiu que LC = LT? És possible aconseguir-ho amb un temps de teixit inferior a 10 minuts? Raoneu la resposta.

**Solució:** 

## Exemple: Galetes

**Variable resposta:** com de bones són les galetes, en una escala de 0 a 10

**Factors:**

-   Mantega: 10g o 15g

-   Sucre: mitja tassa o una tassa sencera

-   Llevat: mitja cullerada o una sencera

-   Temps de cocció: 12min o 16min

4 factors, però només s'han fet 8 experiments: disseny $2^{4-3}$

Primer, creem la matriu de disseny amb `FrF2`:

```{r}
design = FrF2(nruns = 8, nfactors = 4, 
              factor.names = c("mantega", "sucre", "llevat", "temps"),
              randomize = FALSE)

aliasprint(design)
```

Afegim la resposta

```{r}
nota =  c(2, 4, 5, 7, 2, 4, 5, 7)
design = add.response(design, nota)
DanielPlot(design)
```



## Exemple: Tub d'escapament

7 factors poden influir el diàmetre d'un tub d'escapament.

L'empresa només pot fer 8 experiments per raons de pressupost.

Van fer un disseny $2^{7-3}$.

Creem la matriu de disseny i afegim la resposta

```{r}
design = FrF2(nruns = 8, nfactors = 7, randomize = FALSE)
y = c(34.6, 46.3, 48.6, 44.9, 49.7, 34.0, 46.5, 49.0)
design = add.response(design, y)
```

